【裁判字號】    97,抗,551
【裁判日期】    970528
【裁判案由】    聲請定應執行之刑
【裁判全文】
臺灣高等法院臺中分院刑事裁定           97年度抗字第551號
抗  告  人
即  被  告   甲○○
上列抗告人因聲請定應執行之刑案件，不服臺灣臺中地方法院中
華民國97年4月24日裁定（97年度聲字第1652號），提起抗告，
本院裁定如下：
    主  文
抗告駁回。
    理  由
一、本件抗告意旨略以：抗告人因誣告、偽證二罪被判處應執行
    有期徒刑 2月且不得易科罰金，又妨害風化罪部分被判處有
    期徒刑 5月得易科罰金，今臺灣臺中地方法院裁定誣告、偽
    證、妨害風化三罪合併應執行有期徒刑 6月，未准予易科罰
    金，今抗告人欲繳納妨害風化罪部分之罰金，懇請鈞院准許
    云云。
二、按刑法第41條第1項「犯最重本刑為5年以下有期徒刑以下之
    刑之罪，而受 6個月以下有期徒刑或拘役之宣告者，得以新
    臺幣1000元、2000元或3000元折算 1日，易科罰金。但確因
    不執行所宣告之刑，難收矯正之效，或難以維持法秩序者，
    不在此限。」，又數罪併罰中之一罪，依刑法規定得易科罰
    金，若因與不得易科之他罪併合處罰結果而不得易科罰金時
    ，原可易科部分所處之刑，自亦無庸為易科折算標準之記載
    （司法院大法官會議釋字第144號解釋，最高法院 95年度台
    非字第89號判決意旨可資參照）。
三、經查本件抗告人甲○○因犯誣告等罪，由臺灣臺中地方法院
    先後判處如附表所示之刑，均經確定在案。茲臺灣臺中地方
    法院檢察署檢察官聲請定其應執行之刑，原審法院審核認聲
    請為正當，應定其應執行之刑，而適用刑事訴訟法第477 條
    第1項，刑法第53條、刑法第51條第5款規定，裁定定其應執
    行有期徒刑 6月。又查抗告人所犯誣告、偽證二罪部分，依
    刑法第168條、169條第1項規定，其均為最重本刑7年以下之
    罪，依刑法第 41條第1項之規定，均不得易科罰金，而抗告
    人所犯妨害風化罪部分雖得易科罰金，但其併合處罰之誣告
    、偽證罪之最重本刑均為 7年以下有期徒刑，揆之上開說明
    ，合併定其應執行之刑之結果，自不得易科罰金，且原可易
    科部分所處之刑，亦無庸為易科折算標準之記載。因此原審
    裁定定其應執行有期徒刑 6月，而未為易科罰金之記載，並
    無違誤，抗告人請求妨害風化罪部分應准予易科罰金，指摘
    原審裁定不當，尚非可採，其抗告並無理由，應予駁回。
據上論斷，應依刑事訴訟法第412條，裁定如主文。
中    華    民    國    97    年    5     月    28    日
            刑事第八庭  審判長法  官  羅  得  村
                              法  官  劉  榮  服
                              法  官  張  靜  琪
上列正本證明與原本無異。
如不服本裁定，得於收受送達5日內向本院提出再抗告書狀 (須
附繕本)。
                              書記官  陳  俞  豪
中    華    民    國    97    年    5     月    28    日


司法院資訊處製作；財團法人民間司法改革基金會備份。
